【裁判字號】    92,易,515
【裁判日期】    920711
【裁判案由】    賭博
【裁判全文】
臺灣彰化地方法院刑事判決                          九十二年度易字第五一五號
    公  訴  人  臺灣彰化地方法院檢察署檢察官
    被      告  乙○○
右列被告因賭博案件，經檢察官聲請簡易判決處刑（九十一年度偵字第七０六八號）
，本院改依通常程序審理，判決如左：
    主      文
乙○○意圖營利，供給賭博場所，處有期徒刑貳月，如易科罰金，以佰元折算壹日
。緩刑貳年。
    事      實
一、乙○○係彰化縣彰化市○○路○段一五０之十三號「金成中古車行」負責人，於
    民國九十一年十月九日晚間八時十五分許，因前來車行閒聊之友人提議賭博，其
    中綽號「國生」之不詳真實姓名成年男子與友人甲○○均表示如有贏錢，將提撥
    部分贏得之賭資交予乙○○（即俗稱之「吃紅」），乙○○竟意圖營利，先將店
    前大門關閉，使一般公眾不得任意進入屋內，並提供該車行內部空間予「國生」
    、甲○○、黃火泉、劉惠男、梁輝煌、吳永承、鄒慶樹、陳建三、林金傳、涂玉
    華、葉耀地、楊進榮、李玉川、曾委郎、馬燈村等人（甲○○等十四人所涉賭博
    罪嫌，均另經檢察官為不起訴處分確定）賭博財物。而「國生」則自備（骰
    子）、盤子、蓋子、押注布、圓凳等物，賭博方法係由賭客預先繳付新台幣（下
    同）一百元之賭資，在押注布上一至六之點數中任選兩個號碼下注，由莊家在盤
    子上轉動並以鍋蓋蓋住，在鍋蓋掀起前賭客均不知盤上轉得之號碼為何
    ，倘押注之號碼與莊家開出者相同，賭客可獲得二倍於其預繳賭資之彩金，如未
    押中則賭資全歸莊家所有，以此隨機開出號碼之射倖性事實各自相互對賭。嗣於
    同日晚間十時十分許（起訴書誤載為二十時十五分許），適逢甲○○作莊賭博時
    ，經警至上址當場查獲，並扣得「國生」所有之賭具七顆、盤子、蓋子各一
    個、押注布一張、小圓凳十一個及押注布上之賭資八千八百六十元。
二、案經彰化縣警察局彰化分局報請臺灣彰化地方法院檢察署檢察官偵查後，聲請簡
    易判決處刑，由本院改依通常程序審理。
    理      由
一、訊據被告乙○○對於右揭以自己之營業場所供他人賭博財物等情固坦承不諱，惟
    矢口否認有何營利之意圖，辯稱：當天「國生」、甲○○雖有告知如有賭贏將給
    伊吃紅，但伊均表示不用，且不久後員警即進入屋內，伊並未收到任何錢財云云
    。然查：被告前於九十一年十月九日警詢時供稱：「主持人說要兩千元給我吃紅
    」等語，翌日至檢察官偵訊時亦稱：「只有『國生』有向我說，他如果有贏要拿
    一、二千元給我吃紅，但我還沒拿到錢就被查到了。」等語，九十一年十月二十
    五日偵訊時復供承：「（問：『國生』不是說如贏錢要給你吃紅？）有的，是要
    玩之前說如贏的話，要給我吃紅，：：：但後來他跑掉了。」等語，均未見被告
    提及曾予推辭之意，且被告未能收得吃紅賭資，係因員警及時入內搜查及「國生
    」先行逃離之故，並非被告有何婉拒賭資之行為。再者，證人甲○○亦分別於警
    詢及偵查中證述贏家確有表示提撥部分賭資予被告等情，至其於雖本院審理時否
    認上情，改稱係贏家拿出一、二十元買檳榔、飲料請大家喝云云，然此不僅與其
    餘在場供述賭博情節之證人黃火泉、劉惠男、梁輝煌、吳永承、鄒慶樹、陳建三
    、林金傳、涂玉華、葉耀地、楊進榮、李玉川、曾委郎、馬燈村等人所言不符，
    且其否認告知吃紅之事，更與被告先後二次於本院審理時之供述不相吻合，則證
    人甲○○嗣於本院審理時所述非無出於迴護被告之動機，自無足取。而依證人甲
    ○○之前揭證詞，亦無從證明被告確有表明免予吃紅之真意，被告辯稱尚無營利
    意圖云云，當非實情，不足採信。此外，並經前揭證人陳建三等人敘述賭博經過
    無訛，復有現場照片十二張附卷可稽，及當場賭具七顆、盤子、蓋子各一個
    、押注布一張、小圓凳十一個及押注布上之賭資八千八百六十元等物扣案足憑。
    本案事證已臻明確，被告犯行至堪認定。
二、核被告乙○○所為，係犯刑法第二百六十八條之意圖營利供給賭博場所罪。爰審
    酌被告僅係偶然提供場所供友人賭博財物，且其並未實際領得吃紅賭資，尚無獲
    利事實，及其犯罪動機、目的、手段、犯罪後之態度、具有高中畢業學歷之智識
    程度等一切情狀，量處如主文所示之刑，併諭知易科罰金之折算標準，以示懲儆
    。查被告前未曾受有期徒刑以上刑之宣告，有台灣高等法院被告全國前案紀錄表
    及刑案資料查註紀錄表在卷可按，經此偵審程序教訓，當能知所警惕，信無再犯
    之虞，本院審酌上情，認主文所宣告之刑以暫不執行為宜，爰併宣告緩刑二年，
    以勵自新。扣案之賭具七顆、盤子、蓋子各一個、押注布一張、小圓凳十一
    個及押注布上之賭資八千八百六十元等物，或為「國生」所提供，或為賭客放置
    賭資於押注布上，均非被告所有之物，業據被告供述明確，自無遽依刑法第三十
    八條第一項第二款宣告沒收之餘地；另查扣之監視器、電視等物，則屬被告經營
    中古車行時所架設、放置，別無證據足證該二項物品係直接供本案犯罪使用，亦
    認尚無沒收之必要，併予敘明。
據上論斷，應依刑事訴訟法第四百五十二條、第二百九十九條第一項前段，刑法第二
百六十八條、第四十一條第一項前段、第七十四條第一款，罰金罰鍰提高標準條例第
一條前段、第二條，判決如主文。
本案經檢察官黃鼎鈞到庭執行職務。
中    華    民    國    九十二      年      七      月      十一        日
                                臺灣彰化地方法院刑事第三庭
                                    法      官  高  文  崇
右正本證明與原本無異。
如不服本判決，應於判決送達後十日內向本院提出上訴狀( 須附繕本 )。
                                    法院書記官  謝  志  鑫
中    華    民    國    九十二      年      七      月      十八        日
附錄本案論罪科刑法條：
刑法第二百六十八條：
意圖營利，供給賭博場所或聚眾賭博者，處三年以下有期徒刑，得併科三千元以下罰
金。


司法院資訊處製作；財團法人民間司法改革基金會備份。
